# 陈版，同一控制下企业合并产生的资本公积问题

提问人：greygenie 时间：2011-03-16 16:10:10
陈版，您好，
您上回回复我的贴子关于同一控制下资本公积的问题，如果是在合并层面的以前合并层面产生的资本公积，在处置形成该资本公积的子公司时，以前合并层面的资本公积是否同样不需要转出？仍留在合并层面报表中？
关于母子公司对孙公司控制权转让的问题求助陈版，
陈老师，又来请教您了，目前审计业务中遇到这样一个情况，A、B、C都是同一控制下公司： A是B的控股母公司，B在 2009 年至2010 年 11 月是C的控股母公司， 2008 年的时候A是直接对C控股的， 2009 年A把C的控股权全部转让给了B，转让时长投与C公司的合并日账面价值的差额记入了资本公积，现在是 2010 年 12 月B公司又把对C公司的股权转回给了A公司，那么处置时，账面的长投与转让对账的差额以及原来确认的这块资本公积是否应该都转入投资收益，有没有文件可以支持这块投资收益不确认呢，由于都是同一控制下的，另外，A公司对C公司实际一直是有控制权的
回复 楼主 greygenie 的帖子B公司帐面记录处置对C对投资时，按处置价款与长期股权投资原帐面价值之间的差额确认处置损益（如高于公允价值的，则高于公允价值的部分确认为资本公积）；原先同一控制下合并时形成的资本公积不属于其它综合收益，而是母公司的资本性投入，所以不转入投资收益，仍然保留在B公司的资本公积中。这个问题以前讨论过多次，你可以搜索一下。

回答人：chenyiwei
回复 楼主 greygenie 的帖子可能需要根据具体情况分析。
1 、“在合并层面的以前合并层面产生的资本公积”具体是指什么？是权益性交易形成的资本公积还是由其他综合收益形成的资本公积？ 2 、如果是由权益性交易形成的，是通过该子公司与本公司的交易形成的还是通过与该子公司的其他股东的权益性交易形成的？
3 、如果是其他综合收益形成的，当初取得该子公司控制权时的相关企业合并是同一控制下合并还是非同一控制下合并，该其他综合收益是在合并日前还是合并日后形成的？

回答人：chenyiwei
回复 8 楼 greygenie 的帖子 1 、对于其他综合收益，只有母公司按比例将其确认为自己的其他综合收益的部分，才需要在合并报表层面上转出。如果是非同一控制下合并中购买日之前形成的，则实际上已经形成了购买日取得被购买方净资产的组成部分，在合并报表中没有体现为其他综合收益，此时就不需要转出。 2 、权益性交易形成的资本公积（如购买少数股权形成的），在处置该子公司时不能转为投资收益。如果是母公司自己对子公司增资形成的，则这部分资本公积在合并报表编制时应当与母公司的长期股权投资成本抵销，不存在转出问题。